Inventaris van de archieven van het Gerechtshof te 's-Gravenhage (1930) 1945-1979 (1986), de Raad van Beroep van de Directe Belastingen (1935) 1940-1957 en het Scheidsgerecht van de Vermogensaanwasbelasting 1949-1957
Nationaal Archief, Den Haag
- Gerechtshof te 's-Gravenhage, I
  - Stukken betreffende bijzondere onderwerpen, 2
    - Strafzaken, 2.1
      - (Economische) Enkel- en Meervoudige kamer, 2.1.1
        - Registers van inschrijving van de in hoger beroep behandelde strafzaken, 1945-1973; 944-992; 18 delen
          - Klaagschriften en beschikkingen op grond van krachtens het bepaalde in artikel 12 Wetboek van Strafvordering, 1946-1979, 962-982; 21 pakken
            - 1946 - 1953 nummer 150, 962
            - 1953 nummer 151 - 1957 nummer 272, 963
            - 1957 nummer 273 - 1961, 964
            - 1962, 965
            - 1963, 966
            - 1964, 967
            - 1965, 968
            - 1966, 969
            - 1967, 970
            - 1968, 971
            - 1969, 972
            - 1970, 973
            - 1971, 974
            - 1972, 975
            - 1973, 976
            - 1974, 977
            - 1975, 978
            - 1976, 979
            - 1977, 980
            - 1978, 981
            - 1979, 982
          - Register van inschrijving van klaagschriften en beschikkingen op grond van krachtens het bepaalde in artikel 12 Wetboek van Strafvordering, 1946-1975, 983; 1 deel
            Zie voor de klaagschriften de inventarisnummers 962 - 978.
          - Registers van inschrijving van cassatie bij de Hoge Raad, met vermelding van de datum van de beslissing, 1945-1983, 984-985; 2 delen
            Zie voor de stukken zelf het archief van de Hoge Raad.
            - 1945-1974, 984
            - 1975-1983, 985
              Openbaarheid beperkt tot 01-01-2059
          - Registers van beschikkingen en arresten op appèlgevangenhouding en verzoeken tot invrijheidsstelling. 1945 - 1979, 986-992; 7 delen
            - 1945 sept 7 - 1947 nov 27, 986
            - 1947 dec 5 - 1953 sept 23, 987
              Ten onrechte staat 29 september 1953 op het etiket vermeld.
            - 1953 sept 28 - 1961 dec 22, 988
            - 1962 - 1965 mrt 29, 989
            - 1965 mrt 31 - 1968 mei 10 nummer 59, 990
            - 1968 mei - 10 nummer 60 - 1973 dec 20, 991
            - 1973 dec 22 - 1979 dec 21, 992
              Nummers 1-14 ontbreken.
        - Registers van inschrijving van gratieverzoeken, met vermelding van gratienummer, rolnummer en uitslag, 1945 - 1984; 993-997; 5 delen
          Per jaar geordend op nummer van de inschrijfdatum.
          Zie voor klappers op de registers de inventarisnummers 998 - 1000.
          - 1945, 1947 - 1950 nummer 132, 993
          - 1950 - 1958 nummer 133, 994
          - 1959 - 1970 nummer 30, 995
          - 1970 - 1976 nummer 31, 996
          - 1977-1984, 997
            Openbaarheid beperkt tot 01-01-2060
        - Alfabetische klappers op de gratienummers, 1945-1984; 998-1000; 3 delen
          Per jaar doorlopend genummerd op grateinummer.
          Deze klappers zijn een ingang op de inventarisnummers 993 - 997.
          - 1945-1958, 998
          - 1959-1973, 999
          - 1974-1984, 1000
    - Burgerlijke zaken (civiele zaken), 2.2.
      - Enkel- en Meervoudige kamers, 2.2.1.
        - Aangebracht bij dagvaarding en request, 2.2.1.1.
          - Audiëntiebladen van de ter terechtzitting in hoger beroep behandelde civiele zaken, met vermelding van de termijn waarop uitspraak is gedaan, 1945 -1947; 1001-1009; 9 delen
            - 1945 1e kamer, 1001
            - 1945 2e kamer, 1002
            - 1945 3e kamer, 1003
            - 1946 1e kamer, 1004
            - 1946 2e kamer, 1005
            - 1946 3e kamer, 1006
            - 1947 1e kamer, 1007
            - 1947 2e kamer, 1008
            - 1947 3e kamer, 1009
          - Rolboeken van ter terechtzitting de in hoger beroep behandelde civiele zaken, de zogenaamde kleine rol, 1944 -1955; 1010-1029; 20 delen
            Opmerkelijk genoeg zijn er ook raadkamerbehandelingen van hoger beroep beschikkingen van gevangenhouding, behandeld door de civiele kamer. In de registers met inventarisnummers 938-940 zijn deze ook terug te vinden. In het civiel procesrecht spreekt men over lijfsdwang of gijzeling.
            - 1e kamer, 1010-1016
              - 1945 mei 17 - 1948 mei 3, 1010
              - 1948 mei 13 - 1949 dec 12, 1011
              - 1949 dec 15 - 1950 apr 10, 1012
              - 1950 apr 13 - 1951 mei 7, 1013
                De rolzaken van 7 mei 1951 betreffen die van de ochtendzitting.
              - 1950 mei 7 - 1952 jun 2, 1014
                De rolzaken van 7 mei 1951 betreffen die van de middagzitting.
              - 1952 jun 5 - 1954 febr 18, 1015
              - 1954 febr 22 - 1955 febr 14, 1016
            - 2e kamer, 1017-1023
              - 1944 okt 3 - 1947 okt 24, 1017
              - 1947 okt 31 - 1949 sept 6, 1018
              - 1949 sept 9 - 1949 dec 30, 1019
              - 1950 jan 3 - 1951 febr 9, 1020
              - 1951 febr 12 - 1952 apr 1, 1021
              - 1952 apr 4 - 1953 sept 11, 1022
              - 1953 sept 15 - 1955 febr 7, 1023
            - 3e kamer, 1024-1029
              - 1945 febr 19 - 1948 jan 31, 1024
              - 1948 febr 4 - 1949 okt 26, 1025
              - 1949 okt 28 - 1950 dec 9, 1026
              - 1950 dec 13 - 1952 jan 19, 1027
              - 1952 jan 23 - 1953 mrt 4, 1028
              - 1953 mrt 7 - 1955 apr 23, 1029
          - Processen-verbaal van gesloten verhoor ter raadkamer of ter openbare terechtzitting van bloedverwanten, deskundigen, comparities en andere gerechtelijke procedures, 1945-1979; 1030-1045; 16 pakken
            In zaken betreffende personen-en familierecht en in scheidingszitting geschiedt het verhoor in de raadkamer met gesloten deuren door het Gerechtscollege of de daartoe bij vonnis benoemde Raadsheer Rechter-Commissaris.
            - 1945 jun 19 - 1948 dec 30, 1030
            - 1949 jan 14 - 1951 okt 9, 1031
            - 1951 okt 15 - 1954 feb 10, 1032
            - 1954 feb 19 - 1954 dec 30, 1033
            - 1955 jan 4 - 1956 apr 25, 1034
            - 1956 apr 27 - 1957 dec 18, 1035
            - 1958 jan 3 - 1959 dec 29, 1036
            - 1960 jan 4 - 1961 dec 19, 1037
            - 1962 jan 8 - 1963 dec 23, 1038
            - 1964 jan 7 - 1965 dec 20, 1039
            - 1966 jan 3 - 1968 dec 5, 1040
            - 1969 jan 6 - 1972 dec 18, 1041
            - 1973 jan 3 - 1974 dec 18, 1042
            - 1975 jan 7 - 1975 dec 30, 1043
            - 1976 jan 6 - 1977 dec 20, 1044
            - 1978 jan 10 - 1979 dec 21, 1045
          - Zittingsboeken van ter terechtzitting de in hoger beroep behandelde civiele zaken, 1972 -1981; 1046-1048; 3 delen
            - 1972 jan 21 - 1975 dec 22, 1046
            - 1975 dec 24 - 1978 dec 29, 1047
            - 1979 jan 3 - 1981 dec 31, 1048
              Openbaarheid beperkt tot 01-01-2057
        - Aangebracht bij dagvaarding, 2.2.1.2.
          - Alfabetische klappers van rolzaken, met vermelding van naam van kamersnummers en rolnummers, 1945 -1952; 1049; 1 deel
            Geordend op naam van apellant en op naam van geïntimeerde.
            Zie voor de rolzaken vanaf 1945-1952 de inventarisnummers 1053 - 1070.
            Het is mogelijke dat een zaak van de eerste kamer zaak terug te vinden is in de arrestenboeken van de derde kamer.
          - Alfabetische klappers van arresten, met vermelding van naam van appellant en geïntimideerde, kamernummer en rrestdatum, 1944 -1984; 1050-1052; 3 delen
            Geordend op naam van apellant.
            Zie voor de rolzaken vanaf 1945 - 1979 de inventarisnummers 1054 - 1349.
            - 1944-1957, 1050
            - 1958 - 1977 mei 30, 1051
            - 1977 jun 1 - 1984 febr 20, 1052
          - Arrestenboeken van ter terechtzitting behandelde rolzaken, 1945 -1979; 1053-1349, 2050; 296 banden en 1 omslag
            In de jaren 1948 - 1973 zijn de audiëntiebladen als bijlage opgenomen. Deze zijn ingebonden achter de arresten van december. Voor de jaren 1974-1978 zijn deze apart als band opgenomen.
            Op de arresten zijn bovendien bladzijdenummers gedrukt.
            Zie voor de ingangen de inventarisnummers 1049 - 1052.
            - 1942-1944, 1053; 1 omslag
              Grossen en afschriften van arresten betreffende echtscheidingen.
            - 1945 jun 21 - 1945 dec 27 1e kamer, 1054
            - 1945 jun 22 - 1945 dec 28 2e kamer, 1055
            - 1945 jun 25 - 1945 jun 31 3e kamer, 1056
            - 1946 jan 3 - 1946 dec 19 1e kamer, 1057
            - 1946 jan 4 - 1946 dec 27 2e kamer, 1058
            - 1946 jan 7 - 1946 dec 30 3e kamer, 1059
            - 1947 jan 2 - 1947 dec 28 1e kamer, 1060
            - 1947 jan 10 - 1947 dec 19 2e kamer, 1061
            - 1947 jan 6 - 1947 dec 31 3e kamer, 1062
            - 1948 jan 8 - 1948 dec 30 1e kamer, 1063
            - 1948 jan 2 - 1948 dec 31 2e kamer, 1064
            - 1948 jan 7 - 1948 dec 29 3e kamer, 1065
            - 1949 jan 6 - 1949 dec 29 1e kamer, 1066
            - 1949 jan 7 - 1949 dec 30 2e kamer, 1067
            - 1949 jan 5 - 1949 dec 28 3e kamer, 1068
            - 1950 jan 5 - 1950 dec 28 1e kamer, 1069
            - 1950 jan 6 - 1950 dec 29 2e kamer, 1070
            - 1950 jan 4 - 1950 dec 27 3e kamer, 1071
            - 1951 jan 4 - 1951 jun 21 1e kamer, 1072
            - 1951 jun 28 - 1951 dec 27 1e kamer, 1073
            - 1951 jan 5 - 1951 dec 28 2e kamer, 1074
            - 1951 jan 3 - 1951 dec 19 3e kamer, 1075
            - 1952 jan 3 - 1952 okt - 9 rol 1673 H 1e kamer, 1076
            - 1952 okt - 9 rol 1343 H - 1952 dec 22 1e kamer, 1077
            - 1952 jan 4 - 1952 dec 30 2e kamer, 1078
            - 1952 jan 2 - 1952 dec 31 3e kamer, 1079
            - 1953 jan 8 - 1953 dec 31 1e kamer, 1080
            - 1953 jan 2 - 1953 dec 29 2e kamer, 1081
            - 1953 jan 7 - 1953 dec 30 3e kamer, 1082
            - 1954 jan 7 - 1954 jun - 24 rol 117/53 1e kamer, 1083
            - 1954 jun - 24 rol 150/53 - 1954 dec 30 1e kamer, 1084
            - 1954 jan 8 - 1954 dec 31 2e kamer, 1085
            - 1954 jan 6 - 1954 okt 20 3e kamer, 1086
            - 1954 okt 27 - 1954 dec 27 3e kamer, 1087
            - 1955 jan 6 - 1955 sept 1 1e kamer, 1088
            - 1955 sept 29 - 1955 dec 29 1e kamer, 1089
            - 1955 jan 7 - 1955 mei 20 2e kamer, 1090
            - 1955 mei 27 - 1955 dec 30 2e kamer, 1091
            - 1955 jan 5 - 1955 jun - 29 rol 172 R/54 3e kamer, 1092
            - 1955 jun - 29 rol 17 H/55 - 1955 dec 28 3e kamer, 1093
            - 1956 jan 5 - 1956 jun - 28 rol 46/55 1e kamer, 1094
            - 1956 jun - 28 rol 149/55 - 1956 dec 27 1e kamer, 1095
            - 1956 jan 6 - 1956 okt - 19 rol 35 R/55 2e kamer, 1096
            - 1956 okt - 19 rol 102 PrD/55 - 1956 dec 28 2e kamer, 1097
            - 1956 jan 4 - 1956 mei - 30 rol 52 D/55 3e kamer, 1098
            - 1956 mei - 30 rol 79 PrH/55 - 1956 dec 19 3e kamer, 1098A
            - 1957 jan 3 - 1957 okt - 10 rol 7/57 1e kamer, 1099
            - 1957 okt - 10 rol 18/57 - 1957 dec 19 1e kamer, 1100
            - 1957 jan 4 - 1957 jun - 14 rol 65 R/56 2e kamer, 1101
            - 1957 jun - 14 rol 67 R/56 - 1957 dec 27 2e kamer, 1102
            - 1957 jan 9 - 1957 jun - 19 rol 83/56 3e kamer, 1103
            - 1957 jun - 19 rol 87 H/56 - 1957 dec 18 3e kamer, 1104
            - 1958 jan 2 - 1958 dec 18 1e kamer, 1105
            - 1958 jan 3 - 1958 dec 23 2e kamer, 1106
            - 1958 jan 8 - 1958 dec 31 3e kamer, 1107
            - 1959 jan 8 - 1959 okt 15 1e kamer, 1108
            - 1959 okt 22 - 1959 dec 31 1e kamer, 1109
            - 1959 jan 2 - 1959 jun 12 2e kamer, 1110
            - 1959 jun 19 - 1959 dec 18 2e kamer, 1111
            - 1959 jan 7 - 1959 jun - 17 rol 89 H/59 3e kamer, 1112
            - 1959 jun - 17 rol 112 R/58 - 1959 dec 30 3e kamer, 1113
            - 1960 jan 7 - 1960 jun - 30 rol 975/55 1e kamer, 1114
            - 1960 jun - 30 rol 1023/58 - 1960 dec 29 1e kamer, 1115
            - 1960 jan 8 - 1960 jun 24 2e kamer, 1116
            - 1960 jul 7 - 1960 dec 30 2e kamer, 1117
            - 1960 jan 6 - 1960 jun - 15 rol 114/58 3e kamer, 1118
            - 1960 jun - 15 rol 125 M/59 - 1960 dec 28 3e kamer, 1119
            - 1961 jan 12 - 1961 jun - 29 rol 704/57 1e kamer, 1120
            - 1961 jun - 29 rol 2368/57 - 1961 nov 30 1e kamer, 1121
            - 1961 dec 7 - 1961 dec 28 1e kamer, 1122
            - 1961 jan 6 - 1961 jun - 2 rol 36 R/60 2e kamer, 1123
            - 1961 jun - 2 rol 76 R/60 - 1961 dec - 8 rol 1655/58 2e kamer, 1124
            - 1961 dec - 8 rol 55 R/60 - 1961 dec 29 2e kamer, 1125
            - 1961 jan 4 - 1961 jun - 7 rol 124 H/60 3e kamer, 1126
            - 1961 jun - 7 rol 144 H/60 - 1961 nov - 22 rol 88 H/60 3e kamer, 1127
            - 1961 nov - 22 rol 142 PrR/60 - 1961 dec 27 3e kamer, 1128
            - 1962 jan 4 - 1962 apr 5 1e kamer, 1129
            - 1962 apr 12 - 1962 nov - 15 rol 109/61 1e kamer, 1130
            - 1962 nov - 15 rol 27/62 - 1962 dec 27 1e kamer, 1131
            - 1962 jan 5 - 1962 mei - 11 rol 38 R/60 2e kamer, 1132
            - 1962 mei - 11 rol 5 R/61 - 1962 nov 2 2e kamer, 1133
            - 1962 nov 9 - 1962 dec 28 2e kamer, 1134
            - 1962 jan 3 - 1962 apr 25 3e kamer, 1135
            - 1962 mei 2 - 1962 okt 10 3e kamer, 1136
            - 1962 okt 17 - 1962 dec 19 3e kamer, 1137
            - 1963 jan 3 - 1963 apr 25 1e kamer, 1138
            - 1963 mei 2 - 1963 okt 31 1e kamer, 1139
            - 1963 nov 7 - 1963 dec 19 1e kamer, 1140
            - 1963 jan 4 - 1963 mei 31 2e kamer, 1141
            - 1963 jun 7 - 1963 dec 27 2e kamer, 1142
            - 1963 jan 2 - 1963 apr 24 3e kamer, 1143
            - 1963 mei 1 - 1963 okt 30 3e kamer, 1144
            - 1963 nov 6 - 1963 dec 18 3e kamer, 1145
            - 1964 jan 2 - 1964 apr - 9 rol 117/63 1e kamer, 1146
            - 1964 apr - 9 rol 129/63 - 1964 okt - 22 rol 104/60 1e kamer, 1147
            - 1964 okt - 22 rol 104 R/63 - 1964 dec 31 1e kamer, 1148
            - 1964 jan 3 - 1964 mei 22 2e kamer, 1149
            - 1964 mei 29 - 1964 dec 18 2e kamer, 1150
            - 1964 jan 8 - 1964 apr - 8 rol 108 R/62 3e kamer, 1151
            - 1964 apr - 8 rol 130 R/62 - 1964 okt - 21 rol 68 M/63 3e kamer, 1152
            - 1964 okt - 21 rol 112 VB/63 - 1964 dec 30 3e kamer, 1153
            - 1965 jan 7 - 1965 apr 29 1e kamer, 1154
            - 1965 mei 6 - 1965 nov 25 1e kamer, 1155
            - 1965 dec 2 - 1965 dec 30 1e kamer, 1156
            - 1965 jan 8 - 1965 mei 21 2e kamer, 1157
            - 1965 jun 4 - 1965 dec 31 2e kamer, 1158
            - 1965 jan 6 - 1965 apr 28 3e kamer, 1159
            - 1965 mei 12 - 1965 okt 27 3e kamer, 1160
            - 1965 nov 3 - 1965 dec 29 3e kamer, 1161
            - 1966 jan 6 - 1966 mrt 31 1e kamer, 1162
            - 1966 apr 7 - 1966 jun 30 1e kamer, 1163
            - 1966 jul 7 - 1966 dec 29 1e kamer, 1164
            - 1966 jan 7 - 1966 apr 29 2e kamer, 1165
            - 1966 mei 6 - 1966 okt 28 2e kamer, 1166
            - 1966 nov 4 - 1966 dec 30 2e kamer, 1167
            - 1966 jan 5 - 1966 mei - 4 rol 108 VPrD/64 3e kamer, 1168
            - 1966 mei - 4 rol 6 VPrD/65 - 1966 okt - 19 rol 36 VR/65 3e kamer, 1169
            - 1966 okt - 19 rol 65 H/65 - 1966 dec 28 3e kamer, 1170
            - 1967 jan 5 - 1967 apr - 27 rol 94/66 1e kamer, 1171
            - 1967 apr - 27 rol 118/66 - 1967 nov - 2 rol 58/66 1e kamer, 1172
            - 1967 nov - 2 rol 77/67 - 1967 dec 28 1e kamer, 1173
            - 1967 jan 13 - 1967 apr 7 2e kamer, 1174
            - 1967 apr 14 - 1967 okt - 20 rol 21 D/66 2e kamer, 1175
            - 1967 okt - 20 rol 44 R/66 - 1967 dec 29 2e kamer, 1176
            - 1967 jan 4 - 1967 apr - 19 rol 10 H/66 3e kamer, 1177
            - 1967 apr - 19 rol 94 VR/66 - 1967 okt - 25 rol 118 H/66 3e kamer, 1178
            - 1967 okt - 25 rol 3 M/67 - 1967 dec 20 3e kamer, 1179
            - 1968 jan 4 - 1968 apr 25 1e kamer, 1180
            - 1968 mei 2 - 1968 nov - 14 rol 86/67 1e kamer, 1181
            - 1968 nov - 14 rol 95/67 - 1968 dec 19 1e kamer, 1182
            - 1968 jan 5 - 1968 apr - 26 rol 60 R/67 2e kamer, 1183
            - 1968 apr - 26 rol 89 R/67 - 1968 okt - 18 rol 24 D/68 2e kamer, 1184
            - 1968 okt - 18 rol 15 R/68 - 1968 dec 27 2e kamer, 1185
            - 1968 jan 3 - 1968 apr - 17 rol 56 M/67 3e kamer, 1186
            - 1968 apr - 17 rol 57 M/67 - 1968 okt - 16 rol 52 M/66 3e kamer, 1187
            - 1968 okt - 16 rol 15 H/68 - 1968 dec 18 3e kamer, 1188
            - 1969 jan 9 - 1969 mrt 13 1e kamer, 1189
            - 1969 mrt 20 - 1969 mei - 22 rol 44/68 1e kamer, 1190
            - 1969 mei - 22 rol 42/68 - 1969 okt 30 rol 89/68 1e kamer, 1191
            - 1969 okt - 30 rol 70/68 - 1969 1e kamer, 1192
            - 1969 jan 3 - 1969 mrt - 21 rol 65 R/67 2e kamer, 1193
            - 1969 mrt - 21 rol 94 R/68 - 1969 2e kamer, 1194
            - 1969 jun 6 - 1969 dec 5 2e kamer, 1195
            - 1969 dec 12 - 1969 dec 23 2e kamer, 1196
            - 1969 jan 8 - 1969 mrt - 12 rol 86 H/67 3e kamer, 1197
            - 1969 mrt - 12 rol 140 VD/67 - 1969 jun - 11 rol 121 VR/66 3e kamer, 1198
            - 1969 jun - 11 rol 11 H/68 - 1969 nov - 12 rol 90 VD/69 3e kamer, 1199
            - 1969 nov - 12 rol 117 H/69 - 1969 dec 31 3e kamer, 1200
            - 1970 jan 8 - 1970 apr 23 1e kamer, 1201
            - 1970 mei 14 - 1970 okt 29 1e kamer, 1202
            - 1970 nov 5 - 1970 dec 31 1e kamer, 1203
            - 1970 jan 2 - 1970 apr 17 2e kamer, 1204
            - 1970 mei 1 - 1970 okt 30 2e kamer, 1205
            - 1970 nov 6 - 1970 dec 22 2e kamer, 1206
            - 1970 jan 7 - 1970 apr 29 3e kamer, 1207
            - 1970 mei 6 - 1970 okt 28 3e kamer, 1208
            - 1970 nov 4 - 1970 dec 30 3e kamer, 1209
            - 1971 jan 7 - 1971 apr 29 1e kamer, 1210
            - 1971 mei 6 - 1971 okt 28 1e kamer, 1211
            - 1971 nov 4 - 1971 dec 30 1e kamer, 1212
            - 1971 jan 8 - 1971 mrt 26 2e kamer, 1213
            - 1971 apr 2 - 1971 okt 29 2e kamer, 1214
            - 1971 nov 5 - 1971 dec 31 2e kamer, 1215
            - 1971 jan 6 - 1971 apr 21 3e kamer, 1216
            - 1971 mei 5 - 1971 okt 27 3e kamer, 1217
            - 1971 nov 3 - 1971 dec 29 3e kamer, 1218
            - 1972 jan 6 - 1972 mei - 18 rol 86/70 1e kamer, 1219
            - 1972 mei - 18 rol 15 PROR/71 - 1972 nov 9 1e kamer, 1220
            - 1972 nov 23 - 1972 dec 28 1e kamer, 1221
            - 1972 jan 14 - 1972 mei 5 2e kamer, 1222
            - 1972 mei 12 - 1972 okt 20 2e kamer, 1223
            - 1972 okt 27 - 1972 dec 29 2e kamer, 1224
            - 1972 jan 5 - 1972 apr 5 3e kamer, 1225
            - 1972 apr 12 - 1972 aug 3 3e kamer, 1226
            - 1972 sep 6 - 1972 dec 20 3e kamer, 1227
            - 1973 jan 4 - 1973 apr - 26 rol 95 H/72 1e kamer, 1228
            - 1973 apr - 26 rol 98 H/72 - 1973 okt - 11 rol 52 PrH/73 1e kamer, 1229
            - 1973 okt - 11 rol 76 H/73 - 1973 nov 29 1e kamer, 1230
            - 1973 dec 6 - 1973 dec 27 1e kamer, 1231
            - 1973 jan 5 - 1973 mrt - 30 rol 73 R/71 2e kamer, 1232
            - 1973 mrt - 30 rol 74 R/71 - 1973 jun 1 2e kamer, 1233
            - 1973 jun 8 - 1973 nov - 30 rol 40 D/72 2e kamer, 1234
            - 1973 nov - 30 rol 3 PrR/73 - 1973 dec 28 2e kamer, 1235
            - 1973 jan 3 - 1973 mrt - 28 rol 34 VH/72 3e kamer, 1236
            - 1973 mrt 28 - 1973 jun - 6 rol 1550/70 3e kamer, 1237
            - 1973 jun 13 - 1973 nov - 28 rol 53 VR/72 3e kamer, 1238
            - 1973 nov - 28 rol 786/71 - 1973 dec 19 3e kamer, 1239
            - 1974 jan 10 - 1974 mrt - 21 rol 42 H/73 1e kamer, 1240
            - 1974 mrt - 21 rol 49 H/73 - 1974 mei - 9 rol 29 PROR/73 1e kamer, 1241
            - 1974 mei - 9 rol 38 H/73 - 1974 jun - 20 rol 125 H/73 1e kamer, 1242
            - 1974 jun - 20 rol 8 H/74 - 1974 okt 24 1e kamer, 1243
            - 1974 okt 31 - 1974 dec 19 1e kamer, 1244
            - 1974 jan 3 - 1974 dec 19 1e kamer, 1245
              Betreft audiëntiebladen.
            - 1974 jan 4 - 1974 febr - 22 rol 23 R/73 2e kamer, 1246
            - Vervallen, 1247
            - 1974 febr - 22 rol 45 R/73 - 1974 mei 3 2e kamer, 1248
            - 1974 mei 10 - 1974 okt - 25 rol 48 R/73 2e kamer, 1249
            - 1974 okt - 25 rol 86 VR/73 - 1974 dec 20 2e kamer, 1250
            - 1974 jan 4 - 1974 dec 27 2e kamer, 1251
            - 1974 jan 2 - 1974 mrt 13 3e kamer, 1252
            - 1974 mrt - 13 rol 81 VR/73 - 1974 mei 15 3e kamer, 1253
            - 1974 mei 22 - 1974 jun - 26 rol 12 VH/73 3e kamer, 1254
            - 1974 jun - 26 rol 121 VR/73 - 1974 okt - 16 rol 62 VR/73 3e kamer, 1255
            - 1974 okt - 16 rol 75 PrM/74 - 1974 dec - 4 rol 74 VH/73 3e kamer, 1256
            - 1974 dec - 4 rol 93 VH/73 - 1974 dec 18 3e kamer, 1257
            - 1974 jan 2 - 1974 dec 18 3e kamer, 1258
            - 1975 jan 2 - 1975 febr 27 1e kamer, 1259
            - 1975 mrt 13 - 1975 apr 10 1e kamer, 1260
            - 1975 apr 17 - 1975 jun - 12 rol 87 H/74 1e kamer, 1261
            - 1975 jun - 12 rol 123 H/74 - 1975 okt - 23 rol 143 H/74 1e kamer, 1262
            - 1975 okt - 23 rol 148 PrH/74 - 1975 dec 18 1e kamer, 1263
            - 1975 jan 2 - 1975 dec 18 1e kamer, 1264
            - 1975 jan 3 - 1975 mrt - 21 rol 41 R/72 2e kamer, 1265
            - 1975 mrt - 21 rol 53 R/74 - 1975 mei 16 2e kamer, 1266
            - 1975 mei 30 - 1975 dec 19 2e kamer, 1267
            - 1975 jan 3 - 1975 dec 19 2e kamer, 1268
            - 1975 jan 8 - 1975 febr - 19 rol 95 VH/73 3e kamer, 1269
            - 1975 febr - 19 rol 125 VH/73 - 1975 apr - 23 rol 142 VH/73 3e kamer, 1270
            - 1975 apr - 23 rol 138 VH/74 - 1975 jun - 25 rol 30 M/75 3e kamer, 1271
            - 1975 jun - 25 rol 37 PrM/75 - 1975 nov - 12 rol 131 VH/74 3e kamer, 1272
            - 1975 nov - 12 rol 12 VPrR/75 - 1975 dec - 31 rol 100 VR/75 3e kamer, 1273
            - 1975 jan 8 - 1975 dec 31 3e kamer, 1274
            - 1976 jan 8 - 1976 mrt - 11 rol 75 PrH/75 1e kamer, 1275
            - 1976 mrt - 11 rol 115 H/75 - 1976 mei 13 1e kamer, 1276
            - 1976 mei 20 - 1976 sept - 2 rol 17 H/76 1e kamer, 1277
            - 1976 sept - 2 rol 90 H/75 - 1976 nov - 25 rol 53 PROR/73 1e kamer, 1278
            - 1976 nov - 25 rol 56 H/75 - 1976 dec 30 1e kamer, 1279
            - 1976 jan 8 - 1976 dec 30 1e kamer, 1280
            - 1976 jan 2 - 1976 febr - 20 rol 75 R/74 2e kamer, 1281
            - 1976 febr - 20 rol 83 R/74 - 1976 apr - 23 rol 39 D/74 2e kamer, 1282
            - 1976 apr - 23 rol 52 R/74 - 1976 jun 4 2e kamer, 1283
            - 1976 jun 11 - 1976 sept 17 2e kamer, 1284
            - 1976 okt 1 - 1976 dec 3 2e kamer, 1285
            - 1976 dec 10 - 1976 dec 31 2e kamer, 1286
            - 1976 jan 2 - 1976 dec 31 2e kamer, 1287
            - 1976 jan 7 - 1976 mrt - 10 rol 66 VR/75 3e kamer, 1288
            - 1976 mrt - 10 rol 85 VR/75 - 1976 apr - 14 rol 71 VH/75 3e kamer, 1289
            - 1976 apr - 14 rol 106 VR/75 - 1976 jun - 9 rol 9 VR/76 3e kamer, 1290
            - 1976 jun - 9 rol 32 VH/76 - 1976 sept - 1 rol 64 VH/75 3e kamer, 1291
            - 1976 sept - 1 rol 99 VH/75 - 1976 nov 3 3e kamer, 1292
            - 1976 nov 10 - 1976 dec 29 3e kamer, 1293
            - 1976 jan 6 - 1976 dec 29 3e kamer, 1294
            - 1977 jan 6 - 1977 mrt - 3 rol 88 H/75 1e kamer, 1295
            - 1977 mrt - 3 rol 99 H/75 - 1977 apr - 14 rol 37 H/76 1e kamer, 1296
            - 1977 apr - 14 rol 741 H/76 - 1977 mei 26 1e kamer, 1297
            - 1977 jun 9 - 1977 aug - 25 rol 67 H/76 1e kamer, 1298